臺灣高等法院臺中分院刑事裁定
110年度聲再字第160號

再審聲請人  
即受裁定人  賴永明




上列聲請人即受裁定人因違反毒品危害防制條例案件，對於本院
中華民國109年11月27日109年度毒抗字第936號確定裁定（原審
案號：臺灣苗栗地方法院109年度毒聲字第150號），聲請重新審
理，本院裁定如下：
    主  文
本件重新審理之聲請駁回。
    理  由
一、再審聲請人即受裁定人（下稱聲請人）賴永明之聲請意旨詳
    如附件聲請重新審理狀所載。
二、按觀察、勒戒及強制戒治之裁定確定後，因發現確實之新證
    據足認受觀察、勒戒或強制戒治處分之人，應不施以觀察、
    勒戒或強制戒治者，受觀察、勒戒或強制戒治處分之人，或
    其法定代理人、配偶，或檢察官得以書狀敘述理由，聲請原
    裁定確定法院重新審理；聲請重新審理，應於裁定確定後30
    日內提起，但聲請之事由，知悉在後者，自知悉之日起算；
    法院認為無重新審理之理由，或程序不合法者，應以裁定駁
    回之；認為有理由者，應重新審理，更為裁定；法院認為無
    理由裁定駁回聲請者，不得更以同一原因，聲請重新審理，
    毒品危害防制條例第20條之1 第1 項第5 款、第2 項、第4
    項分別定有明文。本件原確定裁定之確定日期為民國109 年
    11月27日，而法務部係在110 年3 月26日修正「有無繼續施
    用毒品傾向評估標準紀錄表」、「有無繼續施用毒品傾向評
    估標準說明手冊」，故聲請人於110 年4 月26日向監所主管
    提出「聲請重新審理狀」（見卷附該狀上之法務部○○○○○○○○
    收狀章），尚未逾上開30日之期限，合先敘明。
三、經查：
  ㈠聲請人以「有無繼續施用毒品傾向評估標準紀錄表」已於110
     年月3 月26日修正實施為由，聲請重新審理，顯然係主張
    本件有毒品危害防制條例第20條之1 第1 項第5 款所示「⑸
    因發現確實之新證據足認受觀察、勒戒或強制戒治處分之人
    ，應不施以觀察、勒戒或強制戒治者」之情形。然「有無繼
    續施用毒品傾向評估標準評分說明手冊」及「有無繼續施用
    毒品傾向評估標準紀錄表」，係法務部針對多數不特定人民
    就有無繼續施用毒品傾向評估事項，所為對外發生法律效果
    而具有法規性質之命令（中央法規標準法第3 條規定參考）
    ，故上開評估標準評分說明手冊及評估標準紀錄表之修正應
    屬「法律變更」，難認合於毒品危害防制條例第20條之1 第
    1 項第5 款所稱之「新證據」，聲請人以上開修正後之評估
    標準為新證據，而對原確定裁定聲請重新審理，容有誤會，
    應予駁回。
  ㈡至上開「有無繼續施用毒品傾向評估標準紀錄表」及「有無
    繼續施用毒品傾向評估標準說明手冊」修正後，如依新標準
    重新評估，有合於保安處分執行法第28條第1 項前段所稱「
    保安處分定有期間者，在期間未終了前，認無繼續執行之必
    要」之情形時，應由戒治處所將無繼續執行必要之事由陳報
    檢察官，由檢察官另為適法之處理。
據上論斷，應依毒品危害防制條例第20條之1 第4 項前段，裁定
如主文。
中    華    民    國    110   年    5     月    27    日
       　　刑事第五庭    審判長法　官  鄭  永  玉
 　　　　　　　　　　　　　    法　官  許  文  碩
 　　　　　　　　　　　　　　  法　官  周  莉  菁                         
以上正本證明與原本無異。     
不得抗告。
                               書記官  王  朔  姿
　　　　　　　　　　　　　　　 
中    華    民    國    110   年    5     月    27    日